<?xml version='1.0' encoding='utf-8'?>
<verb default="insíothlaigh" disambig="">
  <verbalNoun default="insíothlú" />
  <verbalAdjective default="insíothlaithe" />
  <tenseForm default="insíothlaigh" tense="Past" dependency="Indep" person="Base" />
  <tenseForm default="insíothlaíomar" tense="Past" dependency="Indep" person="Pl1" />
  <tenseForm default="insíothlaíodar" tense="Past" dependency="Indep" person="Pl3" />
  <tenseForm default="insíothlaíodh" tense="Past" dependency="Indep" person="Auto" />
  <tenseForm default="insíothlaigh" tense="Past" dependency="Dep" person="Base" />
  <tenseForm default="insíothlaíomar" tense="Past" dependency="Dep" person="Pl1" />
  <tenseForm default="insíothlaíodar" tense="Past" dependency="Dep" person="Pl3" />
  <tenseForm default="insíothlaíodh" tense="Past" dependency="Dep" person="Auto" />
  <tenseForm default="insíothlaíodh" tense="PastCont" dependency="Indep" person="Base" />
  <tenseForm default="insíothlaínn" tense="PastCont" dependency="Indep" person="Sg1" />
  <tenseForm default="insíothlaíteá" tense="PastCont" dependency="Indep" person="Sg2" />
  <tenseForm default="insíothlaímis" tense="PastCont" dependency="Indep" person="Pl1" />
  <tenseForm default="insíothlaídís" tense="PastCont" dependency="Indep" person="Pl3" />
  <tenseForm default="insíothlaítí" tense="PastCont" dependency="Indep" person="Auto" />
  <tenseForm default="insíothlaíodh" tense="PastCont" dependency="Dep" person="Base" />
  <tenseForm default="insíothlaínn" tense="PastCont" dependency="Dep" person="Sg1" />
  <tenseForm default="insíothlaíteá" tense="PastCont" dependency="Dep" person="Sg2" />
  <tenseForm default="insíothlaímis" tense="PastCont" dependency="Dep" person="Pl1" />
  <tenseForm default="insíothlaídís" tense="PastCont" dependency="Dep" person="Pl3" />
  <tenseForm default="insíothlaítí" tense="PastCont" dependency="Dep" person="Auto" />
  <tenseForm default="insíothlaíonn" tense="PresCont" dependency="Indep" person="Base" />
  <tenseForm default="insíothlaím" tense="PresCont" dependency="Indep" person="Sg1" />
  <tenseForm default="insíothlaímid" tense="PresCont" dependency="Indep" person="Pl1" />
  <tenseForm default="insíothlaítear" tense="PresCont" dependency="Indep" person="Auto" />
  <tenseForm default="insíothlaíonn" tense="PresCont" dependency="Dep" person="Base" />
  <tenseForm default="insíothlaím" tense="PresCont" dependency="Dep" person="Sg1" />
  <tenseForm default="insíothlaímid" tense="PresCont" dependency="Dep" person="Pl1" />
  <tenseForm default="insíothlaítear" tense="PresCont" dependency="Dep" person="Auto" />
  <tenseForm default="insíothlóidh" tense="Fut" dependency="Indep" person="Base" />
  <tenseForm default="insíothlóimid" tense="Fut" dependency="Indep" person="Pl1" />
  <tenseForm default="insíothlófar" tense="Fut" dependency="Indep" person="Auto" />
  <tenseForm default="insíothlóidh" tense="Fut" dependency="Dep" person="Base" />
  <tenseForm default="insíothlóimid" tense="Fut" dependency="Dep" person="Pl1" />
  <tenseForm default="insíothlófar" tense="Fut" dependency="Dep" person="Auto" />
  <tenseForm default="insíothlódh" tense="Cond" dependency="Indep" person="Base" />
  <tenseForm default="insíothlóinn" tense="Cond" dependency="Indep" person="Sg1" />
  <tenseForm default="insíothlófá" tense="Cond" dependency="Indep" person="Sg2" />
  <tenseForm default="insíothlóimis" tense="Cond" dependency="Indep" person="Pl1" />
  <tenseForm default="insíothlóidís" tense="Cond" dependency="Indep" person="Pl3" />
  <tenseForm default="insíothlófaí" tense="Cond" dependency="Indep" person="Auto" />
  <tenseForm default="insíothlódh" tense="Cond" dependency="Dep" person="Base" />
  <tenseForm default="insíothlóinn" tense="Cond" dependency="Dep" person="Sg1" />
  <tenseForm default="insíothlófá" tense="Cond" dependency="Dep" person="Sg2" />
  <tenseForm default="insíothlóimis" tense="Cond" dependency="Dep" person="Pl1" />
  <tenseForm default="insíothlóidís" tense="Cond" dependency="Dep" person="Pl3" />
  <tenseForm default="insíothlófaí" tense="Cond" dependency="Dep" person="Auto" />
  <moodForm default="insíothlaíodh" mood="Imper" person="Base" />
  <moodForm default="insíothlaím" mood="Imper" person="Sg1" />
  <moodForm default="insíothlaigh" mood="Imper" person="Sg2" />
  <moodForm default="insíothlaímis" mood="Imper" person="Pl1" />
  <moodForm default="insíothlaígí" mood="Imper" person="Pl2" />
  <moodForm default="insíothlaídís" mood="Imper" person="Pl3" />
  <moodForm default="insíothlaítear" mood="Imper" person="Auto" />
  <moodForm default="insíothlaí" mood="Subj" person="Base" />
  <moodForm default="insíothlaímid" mood="Subj" person="Pl1" />
  <moodForm default="insíothlaítear" mood="Subj" person="Auto" />
</verb>
